智慧財產及商業法院行政判決  
110年度行商訴字第93號
民國111年3月17日辯論終結
原      告  百慕達商美德國際有限公司


代  表  人  楊克誠              
訴訟代理人  蘇佑倫律師
            蔡昀廷律師
被      告  經濟部智慧財產局


代  表  人  洪淑敏              
訴訟代理人  杜政憲              
            袁月美              
上列當事人間因商標註冊事件，原告不服經濟部中華民國110年1
0月19日經訴字第11006308600號訴願決定，提起行政訴訟，本院
判決如下：
　　主  文
一、原告之訴駁回。
二、訴訟費用由原告負擔。
　　事實及理由
一、爭訟概要：
（一）原告前於民國109年5月7日以如附圖一所示「MEDTECS設計
      字」商標（下稱系爭商標），指定使用於被告所公告商品
      及服務分類第5類商品，向被告申請註冊。嗣於同年10月1
      2日申准將商標申請案分割為2件，其中分割後之本件申請
      第109880580號商標，指定使用於第5類之「繃帶；外科用
      敷料；棉花；外科用紗布；絆創膏；外科手術用通氣膠帶
      ；醫療用膠；衛生口罩；腳用雞眼環；泡棉敷料；醫療用
      棉；醫療用敷料；敷布；拇趾黏液囊腫大襯墊；醫療用絨
      布；醫療用毛氈棉質膠布；醫療用眼罩；吸收性填料；OK
      絆」商品。
（二）案經被告審查後，認系爭商標有商標法第30條第1項第10
      款規定之情形，應不准註冊，而以110年7月5日商標核駁
      第415507號審定書為核駁處分（下稱原處分），原告提起
      訴願後，經經濟部於同年10月19日以經訴字第1100630860
      0號決定駁回（下稱訴願決定），原告仍未甘服，遂向本
      院提起行政訴訟。
二、原告主張及聲明：
（一）系爭商標整體設計及構圖意匠與被告據以核駁商標（如附
      圖二、三，下稱據爭商標）截然不同，兩者非近似商標：
　　⒈系爭商標及據爭商標中所含「MEDTEC」乙詞，因係國內外
      諸多廠商長期通常採用之文字，本身應不具識別性，應施
      以較少之注意，故比對時應著重消費者所關注最為深刻顯
      著之部分，即系爭商標之色彩、其他構圖意匠及據爭商標
      之中文文字等。
　　⒉原告長期以系爭商標之藍色及綠色之組合作為企業識別標
      誌，展現專業、醫療及潔淨形象，強化消費者的品牌認知
      。因系爭商標的「MEDTECS」係融合「醫療（med）」、「
      紡織品（tex）」及「技術/科技（tec）」而成，與習見
      的「MEDTEC」不同，原告並將「MEDTECS」之字母「T」放
      大以綠色凸顯，同時將「MED」、「ECS」區分為二部分，
      再透過字母「M」下方向右延伸之線條將「MEDTECS」予以
      連貫，整體設計及構圖組成系爭商標。據此，系爭商標外
      觀上最為深刻顯著之部分應為上開設計，且「MEDTECS」
      的讀音較接近「MEDTEX」，與「MEDTEC」已有不同。況且
      因據爭商標之「MEDTEC」不具識別性，消費者自然更加留
      意其後附加子母「S」之發音，而在觀念上係在傳達原告
      之企業識別形象及以製造「可重複使用之醫療紡織品（me
      dicalreusable textile）」起家之公司發展背景。
　　⒊據爭商標除識別性較弱之「MEDTEC」以外，無一處與系爭
      商標近似，且據爭商標不僅無任何構圖設計，亦無傳達任
      何企業識別形象及紡織品起家之公司發展背景等觀念。再
      者，據爭商標除英文文字「MEDTEC」外，並包含顯著的中
      文文字「梅德」或「海伸」，對習用中文的本國人而言，
      自會對「梅德」及「海伸」施以較多注意，尤其是據爭商
      標之中文文字部分極大、英文文字部分極小，更強化消費
      者僅留存中文文字之印象。甚且，據爭商標之商標權人以
      同一英文文字「MEDTEC」分別搭配不同的中文文字「梅德
      」、「海伸」組成據爭商標，顯然更進一步弱化消費者對
      兩組據爭商標英文文字之印象，自然容易使國內消費者於
      唱呼之際忽略英文文字，而單獨以中文「梅德」及「海伸
      」稱呼據爭商標，且在讀音上即明顯與系爭商標的英文「
      MEDTECS」讀音有異，故本案系爭商標與據爭商標並非近
      似。
　　⒋原處分及訴願決定以系爭商標中的文字「MEDTECS」與據爭
      商標之英文字「MEDTEC」相差一個「S」，即認定兩者為
      近似商標，顯係將最不具識別性的部分施以最高的注意，
      完全違背混淆誤認之虞審查基準5.2.12及相關司法實務見
      解所建立之商標近似判斷原則。
（二）系爭商標與據爭商標指定之商品並非類似，原處分及訴願
      決定未依一般社會通念及市場交易情形為實質認定：
　　⒈系爭商標指定商品應可分為：用以塗抹藥品後直接敷蓋傷
      口之「外科用敷料；棉花；外科用紗布；絆創膏；醫療用
      膠；腳用雞眼環；泡棉敷料；醫療用棉；醫療用敷料；敷
      布；拇趾黏液囊腫大襯墊；醫療用絨布；吸收性填料」、
      用以固定傷口敷料之「繃帶；外科手術用通氣膠帶；醫療
      用毛氈棉質膠布；OK絆」、用以遮掩嘴部及眼部之「衛生
      口罩；醫療用眼罩」等三大類。
　　⒉附圖二之據爭商標指定使用之「護膝，護腕，護肩」，其
      主要係保健用之支撐輔具，並非直接用以敷蓋傷口，亦非
      用以固定傷口敷料，更與嘴部及眼部無關。附圖三之據爭
      商標指定使用之「繃帶、妊娠帶、醫療用繃帶」，其亦無
      法直接敷蓋傷口或遮掩嘴部及眼部。
　　⒊因此，據爭商標商品與系爭商標商品之功能、作用、消費
      者等實非類似，依一般社會通念及市場交易情形，二者顯
      非類似商品。惟原處分及訴願決定竟以極度空泛之第0505
      類「敷藥用材料」組群或第1010類「醫療用補助品」組群
      為由，認定二者商品均具有輔助醫療、預防感染或保護受
      傷部位等功效，顯然忽略前述功能、作用及相關商品消費
      者之顯著差異。
（三）相關消費者對於系爭商標較為熟悉，且無實際混淆誤認之
      情事：
　　⒈系爭商標與據爭商標之圖樣迥異，且指定之商品亦非類似
      ，消費者自得輕易辨識二者差異，已如前述。
　　⒉原告長期以來將系爭商標作為公司代表性Logo，於公司集
      團年報、公司簡介、產品簡介及型錄，及國外參展的攤位
      設計上，均大量使用（甲證1至6）；亦與多家國內外知名
      電商平台合作推廣系爭商標（甲證7至11），並獲「出口
      廠商最優獎座」、「阿里巴巴B2B台灣十大網商」冠軍、
      「台北跨境電商大航海家新貿獎」銀獎（甲證17）。原告
      於新加坡、印度、墨西哥、越南、菲律賓、歐盟及澳洲等
      地以系爭商標及其系列商標提出申請，均獲各國商標專責
      機關准予註冊（甲證22）。原告早期較為著重在大型醫療
      機構或政府機關之經營，成功躋身成為台北榮總、台中榮
      總、台大醫院、成大醫院及疾病管制署等之供應商，提供
      醫療布服品、紡織品等產品（甲證19、20），已享有一定
      知名度。後來逐步跨入大眾消費市場，近年來已有諸多媒
      體報導系爭商標之品牌商品（甲證12至16），讓國內消費
      者對系爭商標亦已有相當的熟悉度。
　　⒊原告於110年與中華奧林匹克委員會攜手推出一系列東京奧
      運口罩，不僅是全部選手均有配戴，更在政治人物、新聞
      主播、轉播人員，以及一般民眾間掀起一股配戴熱潮（甲
      證18），而東京奧運口罩外盒及口罩本體均印有系爭商標
      ，更加推升消費者對系爭商標的熟悉度。此外，原告更進
      一步推出「新北歡樂耶誕城」兩款印有系爭商標的聯名口
      罩，並於原告公司網站、各大電商平台，以及設於新北耶
      誕城的實體櫃位及其他實體通路同步販售推廣，並獲諸多
      媒體報導，亦與知名網紅合作，強化消費者對系爭商標的
      認知（甲證29）。故在原告多年努力下，系爭商標已具備
      相當的知名度，以「MEDTECS」於搜尋引擎進行檢索，檢
      索結果更幾乎指涉原告，而無任何關於據爭商標之結果（
      甲證30），益證消費者對系爭商標的熟悉度遠超過據爭商
      標，且系爭商標商品應有一定之市占率。
（四）原告基於善意而申請註冊系爭商標，且系爭商標蘊藏原告
      公司企業發展宗旨及一貫企業識別標示，並經原告基於自
      己之創意附加獨特之構圖設計，長期使用迄今，從無採用
      任何攀附據爭商標之用語，足證原告更無抄襲或攀附他人
      商標或商譽之動機或使相關消費者混淆誤認之虞意圖。
（五）綜上，系爭商標顯與據爭商標並非近似，兩者商標商品亦
      不類似，兩者商標併存更無致相關消費者混淆誤認之虞之
      可能，故原處分及訴願決定認定實有違誤，應予撤銷等語
      。
（六）聲明：
　　⒈訴願決定及原處分均撤銷。
　　⒉被告應就申請第109880580號「MEDTECS設計字」商標為准
      予註冊之處分。
三、被告答辯及聲明：
（一）原告申請註冊之系爭商標係由略經設計，並將字母「T」
      設為綠色，其餘設為藍色之大寫外文「MEDTECS」所構成
      。據爭商標係分別由中文「海伸」、「梅德」下置大寫外
      文「MEDTEC」所組成，其中「MEDTEC」雖為外文且置於下
      方，惟不失為引人注目主要識別部分之一。二者相較，據
      爭商標雖另有中文「海伸」、「梅德」，惟二者予人寓目
      印象深刻之主要識別外文「MEDTEC」或「MEDTECS」，僅
      字尾「S」字母有無之些微差異，且系爭商標除外文「MED
      TECS」外，尚無其他可資區辨之文字或圖案，是二者整體
      外觀、讀音及觀念均有雷同之處，以具有普通知識經驗之
      消費者，於購買時施以普通之注意，可能會誤認二商品來
      自同一來源或雖不相同但有關聯之來源，應屬構成近似之
      商標，且其近似程度高。至於原告所指商標之設計理念或
      創意乃設計者内心之主觀意思，非消費者由商標圖樣即可
      得知，故判斷商標是否構成近似，仍應就商標圖樣客觀上
      所呈現予相關消費者之寓目印象為依據，並不涉及商標設
      計者主觀上之創意構思等個人心理因素。
（二）系爭商標指定使用之「繃帶；外科用敷料；棉花；外科用
      紗布；絆創膏；外科手術用通氣膠帶；醫療用膠；衛生口
      罩；腳用雞眼環；泡棉敷料；醫療用棉；醫療用敷料；敷
      布；拇趾黏液囊腫大襯墊；醫療用絨布；醫療用毛氈棉質
      膠布；醫療用眼罩；吸收性填料；0K絆」等商品，與附圖
      二據爭商標所指定「繃帶、妊娠帶、醫療用繃帶」商品及
      附圖三據爭商標所指定「護膝，護腕，護肩」商品相較，
      兩者皆為醫療用輔助相關商品，其性質、功能、用途、材
      料、產製者、行鎖管道或場所、消費族群等因素上具有共
      同或關聯之處，如標示相同或近似的商標，依一般社會通
      念及市場交易情形，易使一般商品消費者誤認其為來自相
      同或雖不相同但有關聯之來源，則所指定使用之商品間應
      屬存在高度之類似關係。
（三）據爭商標之「MEDTEC」並非既有詞彙，相關消費者仍須運
      用一定程度之想像、推理，始能將其與「MED」、「TEC」
      之組合產生聯想，進而理解其與指定商品之關係，故與所
      指定商品間並無直接明顯關聯，消費者會直接將其視為指
      示及區辨來源之標識，具有相當識別性。
（四）原告雖舉前揭事證欲證明相關消費者對於系爭商標較為熟
      悉，且無實際混淆誤認之情事，惟查：
　　⒈原告檢送甲證1、2、21、22號之公司集團年報、簡介、永
      續報告書、商標註冊列表等，僅為公司介紹、商標註冊情
      形等靜態資料，並非商標之實際使用事證；甲證3、5至7
      、9、10、11號之產品簡介、參展照片及阿里巴巴、globa
      lsources、newegg口罩銷售網頁均係外文或國外參展資料
      ，顯非以我國消費者為銷售對象；甲證19、20號之國内醫
      療機構或政府機關之採購合約及決標公告、提供前述機構
      或機關之商品，或非系爭商標指定之商品，或未見系爭商
      標，故前揭資料均無法作為系爭商標實際使用於指定商品
      之事證。
　　⒉由甲證4、12至16、18、26、27、29、30號之產品型錄、媒
      體報導、口罩銷售網頁、中華隊於東京奥運配戴之口罩、
      新北歡樂耶誕城聯名口罩及Google搜尋結果網頁等資料，
      雖可知原告有於我國宣傳銷售系爭商標商品之事實。惟其
      整體行銷事證數量不多，且無營業額、銷售數量等數據可
      供參酌，無法得知其於我國之銷售情形。至其中甲證14號
      經理人報導雖提及原告西元2020年前9個月營收為O.OO億
      美元（約新臺幣OO.O億元），惟仍無法知悉我國消費市場
      占其營業額之比例、該營業額是否均由系爭商標商品所貢
      獻或其貢獻程度。
　　⒊原告雖稱由此報導可知其108及109年自有品牌「MEDTECS」
      營收至少為OOO萬美元，系爭商標商品應有一定市占率，
      相關消費者對於系爭商標較為熟悉，自應賦予較大之保護
      應給予註冊。惟據上述檢送證據資料以觀，其生產之防護
      衣、隔離衣、口罩等商品，或為相關消費者所熟悉。然該
      等商品非系爭商標指定使用第5類之商品，又原告稱系爭
      商標指定商品已包含「衛生口罩」，惟其檢送資料之口罩
      商品係屬註冊申請時第10類醫療用口罩等商品，非系爭商
      標指定之「衛生口罩」商品。復無提供系爭商標使用於所
      指定商品之銷售營業額、市場占有率、廣告量、廣告費用
      、銷售區域、使用期間等客觀數據及積極證據以為佐證，
      尚難認經使用，已為相關消費者所熟悉，足以與據爭商標
      相區辨，而無致相關消費者產生混淆誤認之虞。
　　⒋又原告稱其申請註冊系爭商標係屬善意，亦無實際混淆誤
      認之情事發生。然按我國商標法原則上採註冊主義，商標
      法第30條第1項第10款本文規定之意旨，即在保護先註冊
      或先申請註冊之商標，以防止消費者之混淆誤認，至原告
      申請註冊商標是否出於善意及有無實際發生混淆誤認情事
      等，僅為判斷「混淆誤認之虞」之輔助因素。況僅據甲證
      26號稱以「MEDTEC」於搜尋引擎進行檢索，並無法查得據
      爭商標一節，惟商標之使用及銷售管道非僅侷限於單一通
      路，在據爭商標尚屬有效存在，自有拘束他人以相同或近
      似之商標指定使用於相同或類似商品之權利。
　　⒌另原告所提甲證22號顯示系爭商標在各國註冊資料部分，
      因商標具有屬地性，各國家或地區社會民情不同，審查實
      務及註冊情況有所差異，其他國家或地區之審查結果固可
      供參考，惟無拘束我國之效力，而不得執為系爭商標應核
      准註冊之論據。
（五）聲明：駁回原告之訴。
四、本件爭點：系爭商標有無商標法第30條第1項第10款前段之
    情形，而不得註冊？
五、本院判斷：
（一）應適用之法令：
    ⒈系爭商標於109年5月7日申請註冊，被告於110年7月5日作
      成原處分，本院於111年3月17日辯論終結。本件無論依被
      告審定時或本院言詞辯論終結時所應適用法規，均為105
      年11月30日修正公布之現行商標法，並無審究何基準時法
      規對原告有利或不利之問題，故系爭商標申請應否准許註
      冊，應以現行商標法為斷。
    ⒉現行商標法第30條第1項第10款前段規定：「相同或近似於
      他人同一或類似商品或服務之註冊商標或申請在先之商標
      ，有致相關消費者混淆誤認之虞者，不得註冊。」所謂「
      有致相關消費者混淆誤認之虞者」，係指商標有使相關消
      費者對其所表彰之商品來源或產製主體發生混淆誤認之虞
      而言。易言之，係指兩商標因相同或構成近似，致使相關
      消費者誤認為同一商標，或雖不致誤認兩商標為同一商標
      ，但極有可能誤認兩商標之商品或服務為同一來源之系列
      商品或服務，或誤認兩商標之使用人間存在關係企業、授
      權關係、加盟關係或其他類似關係而言。
    ⒊而判斷兩商標有無混淆誤認之虞，應參酌：⑴商標識別性之
      強弱；⑵商標是否近似暨其近似之程度；⑶商品或服務是否
      類似暨其類似之程度；⑷先權利人多角化經營之情形；⑸實
      際混淆誤認之情事；⑹相關消費者對各商標熟悉之程度；⑺
      系爭商標之申請人是否善意；⑻其他混淆誤認之因素等，
      綜合認定是否已達有致相關消費者產生混淆誤認之虞。
（二）系爭商標與據爭商標之近似程度高：
　　⒈系爭商標僅單純由英文字母「MEDTECS」構成，並將字母「
      T」設為綠色，略為放大，其餘為藍色之大寫字母，其中
      字母「M」下方向右延伸出線條而將「MEDTECS」連貫，然
      無搭配其他特殊文字或圖案，故給予相關消費者寓目印象
      僅為「MEDTECS」英文文字。
　　⒉據爭商標分別由中文「海伸」（附圖二）、「梅德」（附
      圖三），以及下置大寫英文「MEDTEC」所組成，因「海伸
      」、「梅德」與英文「MEDTEC」並無直接關聯，亦非該英
      文之中譯文，故該英文「MEDTEC」仍可作為相關消費者識
      別來源之主要部分。
　　⒊兩者相較，據爭商標雖在外文「MEDTEC」上方置有中文「
      海伸」、「梅德」，惟兩商標予人寓目印象深刻之主要識
      別英文「MEDTEC」或「MEDTECS」，僅字尾「S」字母有無
      之些微差異，一般消費者並不容易區分，因此，兩商標在
      文字外觀、讀音及觀念均有雷同之處，以具有普通知識經
      驗之消費者，於購買時施以普通之注意，可能會誤認二商
      品來自同一來源或雖不相同但有關聯之來源，應屬構成近
      似商標，且近似程度高。
　　⒋原告雖主張「MEDTEC」為國內外常見使用之文字，不具識
      別性，系爭商標「MEDTECS」係融合「醫療（med）」、「
      紡織品（tex）」及「技術/科技（tec）」，與習見的「M
      EDTEC」不同，且其整體設計及構圖意匠與據爭商標截然
      不同，且據爭商標除「MEDTEC」外，並包含顯著中文「梅
      德」或「海伸」，對習用中文本國人，自會對「梅德」及
      「海伸」施以較多注意，而容易忽略英文文字「MEDTEC」
      等等。惟查，「MEDTEC」並非既有詞彙，「MED」字根雖
      有醫學之意，「TEC」字根雖有技術、科技之意，然將之
      組合成「MEDTEC」即具有相當之識別性。又據爭商標既未
      將「MEDTEC」聲明不專用，除「MEDTEC」之外，縱尚分別
      置有「梅德」或「海伸」中文，然該外文「MEDTEC」既非
      固有詞彙，其所具識別性即無法忽略，一般人仍會對其施
      以注意，而得作為識別來源之依據，自難執此遽認兩商標
      即不構成近似，亦無違反原告所稱混淆誤認之虞審查基準
      5.2.12規定，故原告主張並非可採。
（三）系爭商標與據爭商標指定使用之商品間存有高度類似關係
      ：
　　⒈系爭商標指定使用之「繃帶；外科用敷料；棉花；外科用
      紗布；絆創膏；外科手術用通氣膠帶；醫療用膠；衛生口
      罩；腳用雞眼環；泡棉敷料；醫療用棉；醫療用敷料；敷
      布；拇趾黏液囊腫大襯墊；醫療用絨布；醫療用毛氈棉質
      膠布；醫療用眼罩；吸收性填料；0K絆」等商品，均為醫
      療或外科用之繃帶、敷料等醫療輔助商品。
　　⒉附圖二據爭商標指定使用之「繃帶、妊娠帶、醫療用繃帶
      」商品，及附圖三據爭商標指定使用之「護膝，護腕，護
      肩」商品，均為醫療用之繃帶、防護等醫療輔助商品。
　　⒊兩商標所指定使用之商品皆為醫療用輔助相關商品，其性
      質、功能、用途、材料、產製者、行銷管道或場所、消費
      族群等因素上顯具有共同或關聯之處，如標示或使用近似
      商標，依一般社會通念及市場交易情形，即易使相關商品
      消費者誤認其為來自相同或雖不相同但有關聯之來源，則
      兩者所指定使用之商品間應屬存在高度之類似關係。
　　⒋原告雖主張系爭商標指定使用之商品可分成三大類，即用
      以塗抹藥品後直接敷蓋傷口、用以固定傷口敷料、用以遮
      掩嘴部及眼部等三大類，與據爭商標指定使用之上開商品
      無關等等。惟依原告主張縱可將其指定使用商品細分成前
      述三類，然仍未脫離屬於醫療輔助用之繃帶、敷料等相關
      商品範圍，其商品之性質、用途、功能仍屬相當，且常來
      自相同之商品產製業者或提供者，如標示近似商標，依一
      般社會通念及市場交易情形，即易使相關消費者誤認其為
      來自相同或雖不相同但有關聯之來源，則所指定使用之商
      品間應屬存在高度之類似關係。則原告憑此主張兩商標指
      定之商品功能、作用及相關消費者有顯著差異，並不足採
      。
（四）兩商標之識別性：
　　　系爭商標由略經設計之英文字母「MEDTECS」構成，據爭
      商標分別由中文「海伸」（附圖二）、「梅德」（附圖三
      ），及下置大寫英文「MEDTEC」所組成，因「MEDTEC」或
      「MEDTECS」並非既有詞彙，與所指定商品間並無直接明
      顯關聯，故相關消費者會直接將其視為指示及區辨來源之
      標識，均具有相當識別性。
（五）系爭商標之申請並非惡意：
　　　原告為國外公司，其所申請註冊之系爭商標為公司名稱，
      並無證據證明有何任何攀附據爭商標之意圖，故其申請系
      爭商標並非惡意。
（六）註冊較先之據爭商標應賦予較大保護：
      相較於系爭商標係於109年5月7日申請註冊，據爭商標早
      於77、78年即由海伸有限公司向被告申請註冊並取得商標
      權。故據爭商標之申請註冊均早於系爭商標，本於我國採
      取之商標註冊主義及先申請主義，自應賦予據爭商標較大
      之保護。
（七）兩商標混淆誤認之虞綜合判斷：
　　  衡酌系爭商標與據爭商標之「MEDTEC」文字具相當識別性
      ，且兩商標所指定使用之商品間存在前揭高度類似關係，
      又據爭商標申請、獲准註冊均早於系爭商標，因此，參酌
      兩商標近似程度、指定使用商品相同或類似程度、申請註
      冊與准許註冊時間等相關因素特別符合，而降低對其他因
      素之要求，客觀上已足以認定系爭商標有使相關消費者誤
      認與據爭商標商品為同一來源之系列商品，或誤認其使用
      人間存在關係企業、授權關係、加盟關係或其他類似關係
      ，而產生混淆誤認之虞。此外，原告申請系爭商標既未取
      得據爭商標商標權人之同意，亦不符合現行商標法第30條
      第1項第10款之但書規定。
（八）原告雖主張相關消費者對於系爭商標較為熟悉，且無實際
      混淆誤認之可能，並提出甲證1至31號證據（本院卷二第3
      9至363頁）為佐（甲證23至25、28、31號之判決除外）。
      惟查：
　　⒈甲證1、2、21號之公司集團年報、簡介、永續報告書等，
      僅為原告公司介紹等資料，並非系爭商標之實際使用事證
      。
　　⒉甲證3、5、6、7、9、10、11、17號之原告產品簡介、型錄
      、德國及日本參展照片、阿里巴巴網站、Amazon、global
       sources、newegg口罩銷售網頁、大陸台商經貿網頁等，
      均係國外參展資料或國外銷售網頁，並非以我國消費者為
      銷售對象；及甲證19、20號之原告與國内醫療機構或政府
      機關之採購合約及決標公告、提供前述機構或機關之商品
      照片，並非系爭商標指定使用之商品，且亦未見有系爭商
      標，故均無法作為系爭商標實際使用於指定商品之具體事
      證。
　　⒊甲證4、12至16、18、29號之原告產品型錄、國內新聞媒體
      報導、中華隊東京奥運聯名紀念款口罩銷售網頁、2021新
      北歡樂耶誕城聯名口罩網頁等資料，雖可知原告有於國內
      宣傳銷售使用系爭商標之商品事實。然觀諸其主要銷售之
      商品為隔離衣、醫師用長袍、工作服、病人服、床單、床
      罩、餐巾等商品，系爭商標指定使用之醫療用繃帶、敷料
      等醫療輔助商品僅為少數，且亦無實際銷售醫療用繃帶、
      敷料等醫療輔助商品之營業額、數量等客觀數據可供參酌
      ，無法得知其於我國銷售情況。至其中甲證14號之經理人
      報導（本院卷二第201頁），雖提及原告西元2020年前9個
      月營收為O.OO億美元（約新臺幣OO.O億元），惟仍無法知
      悉系爭商標所指定使用之醫療用輔助相關商品在我國消費
      市場占其營業額之比例或其貢獻程度。實無從僅憑原告所
      提前揭資料，即遽認系爭商標業經原告積極使用於其所指
      定商品而為相關消費者所熟知。
　　⒋甲證26、27、30號之Google搜尋結果網頁資料，僅可證明
      以「MEDTECS」於搜尋引擎進行檢索，檢索結果大部分指
      向原告，雖未查得據爭商標商品，惟此或因原告為規模較
      大公司，較易被搜尋，且商標之使用及銷售管道非僅侷限
      於單一通路，尚難以此搜尋結果據為系爭商標已為相關消
      費者熟知之證明。
　　⒌至甲證22號顯示原告之系爭商標在各國註冊資料部分，因
      商標具有屬地性，各國家或地區社會民情不同，審查實務
      及註冊情況有所差異，其他國家或地區之審查結果無拘束
      我國之效力，亦無從作為系爭商標已為我國相關消費者所
      熟知之證據。
　　⒍準此，依原告所提證據尚無法證明相關消費者對於系爭商
      標較為熟悉，而無致相關消費者產生混淆誤認之虞，故原
      告主張系爭商標具有相當知名度，與據爭商標無混淆誤認
      之可能，並不足採。
六、綜上所述，本件原告申請註冊系爭商標因有違反商標法第30
    條第1項第10款前段規定，被告所為核駁之原處分，洵無違
    誤，訴願決定予以維持，亦無不當。從而，原告訴請撤銷訴
    願決定及原處分，並命被告應就系爭商標為准予註冊之處分
    ，為無理由，應予駁回。
七、本件判決基礎已經明確，當事人其餘攻擊防禦方法及訴訟資
    料經本院斟酌後，核與判決結果不生影響，無一一論述的必
    要，一併說明。
八、結論：本件原告之訴為無理由，依智慧財產案件審理法第1
    條，行政訴訟法第98條第1項前段，判決如主文。
中　　華　　民　　國　　111 　年　　4 　　月　　14　　日
                          智慧財產第二庭
  　　　　　　　　　　　　　審判長法　官　蔡惠如
  　　　　　　　　　　　　　　　　法　官　曾啓謀　
  　　　　　　　　　　　　　　　　法　官　吳俊龍
以上正本證明與原本無異。
如不服本判決，應於送達後20日內，向本院提出上訴狀並表明上
訴理由，其未表明上訴理由者，應於提起上訴後20日內向本院補
提上訴理由書；如於本判決宣示後送達前提起上訴者，應於判決
送達後20日內補提上訴理由書（均須按他造人數附繕本）。
上訴時應委任律師為訴訟代理人，並提出委任書（行政訴訟法第
241條之1第1 項前段），但符合下列情形者，得例外不委任律師
為訴訟代理人（同條第1項但書、第2項）。
┌─────────┬────────────────┐
│得不委任律師為訴訟│         所  需  要  件         │
│代理人之情形      │                                │
├─────────┼────────────────┤
│㈠符合右列情形之一│1.上訴人或其法定代理人具備律師資│
│  者，得不委任律師│  格或為教育部審定合格之大學或獨│
│  為訴訟代理人　  │  立學院公法學教授、副教授者。  │
│                  │2.稅務行政事件，上訴人或其法定代│
│                  │  理人具備會計師資格者。        │
│                  │3.專利行政事件，上訴人或其法定代│
│                  │  理人具備專利師資格或依法得為專│
│                  │  利代理人者。                  │
├─────────┼────────────────┤
│㈡非律師具有右列情│1.上訴人之配偶、三親等內之血親、│
│  形之一，經最高行│  二親等內之姻親具備律師資格者。│
│  政法院認為適當者│2.稅務行政事件，具備會計師資格者│
│  ，亦得為上訴審訴│  。                            │
│  訟代理人        │3.專利行政事件，具備專利師資格或│
│                  │  依法得為專利代理人者。        │
│                  │4.上訴人為公法人、中央或地方機關│
│                  │  、公法上之非法人團體時，其所屬│
│                  │  專任人員辦理法制、法務、訴願業│
│                  │  務或與訴訟事件相關業務者。    │
├─────────┴────────────────┤
│是否符合㈠、㈡之情形，而得為強制律師代理之例外，上訴│
│人應於提起上訴或委任時釋明之，並提出㈡所示關係之釋明│
│文書影本及委任書。                                  │
└──────────────────────────┘
中　　華　　民　　國　　111 　年　　4 　　月　　22　　日
                                  書記官  蔣淑君